【裁判字號】    95,交易,133
【裁判日期】    951213
【裁判案由】    公共危險
【裁判全文】
臺灣雲林地方法院刑事判決             95年度交易字第133號
公  訴  人  臺灣雲林地方法院檢察署檢察官
被      告  甲○○
上列被告因公共危險案件，經檢察官提起公訴（95年度偵字第50
30號），於本院準備程序進行中，被告就被訴事實為有罪之陳述
，經合議庭裁定由法官一人獨任進行簡式審判程序，判決如下：
    主      文
甲○○服用酒類，不能安全駕駛動力交通工具而駕駛，累犯，處
有期徒刑拾月。
    事實及理由
一、犯罪事實：
    甲○○前於民國90年間，因公共危險等案件，經本院以90年
    度交訴字第70號，就不能安全駕駛動力交通工具罪、肇事致
    人傷害逃逸罪部分，分別判處有期徒刑2 月、10月，定應執
    行刑有期徒刑10月，緩刑2 年確定；竟仍於91年間，再因公
    共危險等案件，經本院以91年度交訴字第55號，就不能安全
    駕駛動力交通工具罪、過失致人於死罪、肇事致人死亡逃逸
    罪部分，分別判處有期徒刑3 月、1 年、10月，定應執行刑
    有期徒刑2 年確定；嗣經本院以93年度撤緩字第30號，裁定
    撤銷前揭緩刑部分，則上開2 案接續執行，甫於94年1 月5
    日因縮短刑期假釋出監，所餘刑期至95年2 月25日屆滿，未
    經撤銷假釋而以已執行完畢論。詎仍不知悔改，於95年10
    月6 日晚間8 時許，在雲林縣古坑鄉○○村○○路與永興路
    口飲用啤酒後，已達不能安全駕駛動力交通工具之程度，竟
    仍騎乘車牌號碼AUU-413 號重型機車，由雲林縣古坑鄉永光
    村158 乙線由東往西方向行駛，嗣於同日晚間10時10分許，
    行經該路段與臺三線之交叉路口處，因酒後不能安全操控車
    輛，擦撞由李月雲所駕駛車牌號碼HK-5751 號自小客車左側
    （李月雲未受傷害），經警據報前往處理，測得其呼氣所含
    酒精濃度為每公升0.71毫克。
二、認定犯罪事實所憑之證據及理由：
  (一)雲林縣警察局斗南分局永光（所、隊）道路交通事故當事人
    酒精測定紀錄表。證明：查獲當時測得被告呼氣所含酒精濃
    度為每公升0.71毫克。
  (二)刑法第185 條之3 案件測試紀錄表。證明：被告經查獲、測
    試或訊問過程中，外在表現為多話等情事。
  (三)雲林縣警察局舉發違反道路交通管理事件通知單。證明：被
    告因酒後駕車，而經警舉發。
  (四)道路交通事故現場圖、道路交通事故調查報告表。證明：被
    告騎乘車牌號碼AUU-413 號重型機車，由雲林縣古坑鄉永光
    村158 乙線由東往西方向行駛，行經該路段與臺三線之交叉
    路口處，擦撞由李月雲所駕駛車牌號碼HK-5751 號自小客車
    左側。
  (五)現場照片4 張。證明：李月雲前開自小客車左側有擦撞痕及
    被告與李月雲之車輛案發後之狀況。
  (六)被告於警詢及檢察官面前之供述筆錄。證明：被告於95年10
    月6 日晚間8 時許，在雲林縣古坑鄉○○村○○路與永興路
    口飲用啤酒後，騎乘車牌號碼AUU-413 號重型機車，由雲林
    縣古坑鄉永光村158 乙線由東往西方向行駛，嗣於同日晚間
    10時10分許，行經該路段與臺三線之交叉路口處，擦撞由李
    月雲所駕駛車牌號碼HK-5751 號自小客車左側（李月雲未受
    傷害）。
  (七)被告於本院審理時，對前開犯罪事實坦白承認，並供稱當日
    確實有飲酒，致頭昏、神智不甚清楚而無法安全騎乘機車，
    核於上揭證據資料相符，被告犯行堪行認定，本案事證明確
    ，應予依法論科。
三、論罪科刑之理由：
  (一)核被告所為，係犯刑法第185 條之3 之不能安全駕駛動力交
    通工具罪。
  (二)被告前於90年間，因公共危險等案件，經本院以90年度交訴
    字第70號，就不能安全駕駛動力交通工具罪、肇事致人傷害
    逃逸罪部分，分別判處有期徒刑2 月、10月，定應執行刑有
    期徒刑10月，緩刑2 年確定；竟仍於91年間，再因公共危險
    等案件，經本院以91年度交訴字第55號，就不能安全駕駛動
    力交通工具罪、過失致人於死罪、肇事致人死亡逃逸罪部分
    ，分別判處有期徒刑3 月、1 年、10月，定應執行刑有期徒
    刑2 年確定；嗣經本院以93年度撤緩字第30號，撤銷前揭緩
    刑部分，則上開2 案接續執行，甫於94年1 月5 日因縮短刑
    期假釋出監，所餘刑期至95年2 月25日屆滿，未經撤銷假釋
    而以已執行完畢論，有臺灣高等法院被告前案紀錄表在卷可
    按，其受有期徒刑執行完畢，5 年內再犯本案最重本刑為有
    期徒刑以上之罪，為累犯，應依刑法第47條第1 項規定加重
    其刑。
  (三)爰審酌被告本次酒後駕車雖未造成他人死傷，又於本院審理
    時坦承全部犯行，已有悔意，然其於檢察官面前仍供稱騎機
    車前沒有醉意、發生車禍與其飲酒間沒有直接關係，僅係因
    為太急一點，足認被告犯後尚存有逃避責任之心，遲至本院
    審理時才坦認全部犯行，又被告前已有2 次不能安全駕駛動
    力交通工具罪、過失致人於死罪、肇事致人傷害逃逸罪、肇
    事致人死亡逃逸罪等多項前科，有如前述，而此皆肇因於被
    告酒後駕車所致，有本院90年度交訴字第70號、91年度交訴
    字第55號刑事判決在卷可佐，且於本院審理時被告自承有看
    到電視常在宣導酒後不開車，本次係因太大意、沒有想那麼
    多才再犯等語，顯見被告已明知酒後駕車，極有可能致人死
    傷，卻仍不知悔悟，置他人生命、財產於不顧，依舊酒後騎
    乘機車上路，且本院已於90年度交訴字第70號刑事判決給予
    緩刑，冀其知所教訓，而從新向善，惟其卻仍不知悔悟再次
    酒後駕車而終仍入監服刑，服刑期間再次望其悔改而予假釋
    提早出獄，惟被告履經緩刑、假釋等可資改過向善之機會，
    卻依舊於所餘刑期屆滿日之95年2 月25日後不到8 個月，即
    再次飲用酒類致吐氣所含酒精成份高達每公升0.71毫克後，
    仍騎乘機車上路而擦撞他人車輛，堪見已對道路安全造成嚴
    重危害等一切情狀，爰從重量處如主文所示之刑。
四、應適用之法律：
  (一)刑事訴訟法第273條之1第1項、第299條第1項前段。
  (二)刑法第185條之3、第47條第1項。
  (三)刑法施行法第1條之1。
本案經檢察官乙○○到庭執行職務。
中    華    民    國    95    年    12    月    13    日
                  刑事第五庭  法  官  藍家偉
以上正本證明與原本無異。
如不服本判決，應於判決收受後10日內，向本院提出上訴狀（須
附繕本）。
                              書記官  徐基典
中    華    民    國    95    年    12    月    13    日
附錄本案論罪科刑所犯法條全文：
刑法第185條之3
服用毒品、麻醉藥品、酒類或其他相類之物，不能安全駕駛動力
交通工具而駕駛者，處一年以下有期徒刑、拘役或三萬元以下罰
金。


司法院資訊處製作；財團法人民間司法改革基金會備份。
